【裁判字號】    97,抗,1977
【裁判日期】    971201
【裁判案由】    假扣押
【裁判全文】
臺灣高等法院民事裁定                  97年度抗字第1977號
抗  告  人  乙○○
上列抗告人與相對人甲○○間假扣押事件，對於中華民國97年7
月25日臺灣士林地方法院97年度裁全字第2071號裁定，提起抗告
，本院裁定如下：
    主  文
抗告駁回。
抗告費用由抗告人負擔。
    理  由
一、按債權人就金錢請求或得易為金錢請求之請求，欲保全強制
    執行者，得聲請假扣押。假扣押非有日後不能強制執行或甚
    難執行之虞者，不得為之。請求及假扣押之原因應釋明之。
    前項釋明如有不足，而債權人陳明願供擔保或法院認為適當
    者，法院得定相當之擔保，命供擔保後為假扣押，為民國92
    年2月7日總統令修正公布之民事訴訟法第522條第1項、第
    523條第1項及第526條第1項、第2項所明定。依上開規定可
    知，債權人聲請假扣押，應就其請求及假扣押之原因加以釋
    明。該項釋明如有不足，而債權人陳明願供擔保或法院認為
    適當者，法院得定相當之擔保，命供擔保後為假扣押。
二、本件相對人於原法院主張略以：民國96年1月7日凌晨，第三
    人劉碧珠與其夫劉課自新店欲搭車返回三重住所，遭抗告人
    騎乘之重型機車撞擊，劉課經送醫救治後死亡，經檢察官提
    起公訴，台灣士林地方法院（下稱士林地院）以96年度交易
    字第569號判決抗告人過失致人於死，處有期徒刑五月。因
    抗告人之過失致劉課死亡，殯葬費由相對人墊付新台幣（下
    同）50萬9,705元。相對人為劉課七名子女之一，得請求抗
    告人給付每人100萬元之慰撫金。相對人曾寄發律師信函予
    抗告人要求五日內給付賠償金，未獲回覆，而於97年7月10
    日前往抗告人住所催收，經按門鈴六次，均不見抗告人開門
    ，顯避不見面，抗告人確有逃避債務及逃匿之虞，為恐抗告
    人有脫產行為，致日後有不能強制執行或甚難執行之虞，願
    提供擔保以代釋明之不足，而聲請假扣押等語，並提出存證
    信函、按門鈴照片（見原法院卷聲證三、聲證四）為證，堪
    認已有相當之釋明。經查，上開資料釋明程度尚有不足，惟
    相對人既陳明願供擔保以補釋明之不足，是相對人假扣押之
    聲請，自應准許。抗告意旨雖略以：相對人僅一次前往抗告
    人住所按門鈴未獲回應，難認抗告人有避不見面、逃匿之虞
    。且士林地院刑事庭審理時，抗告人每庭必到，該案已判決
    確定，更能證明抗告人並無「逃匿無蹤」符合「甚難執行」
    之要件。又相對人雖以存證信函要求抗告人賠償，惟此事件
    已進入民事審理階段，正確賠償金額尚未確定，豈是相對人
    單方要求賠償數額，抗告人即須配合給付之理？相對人實未
    盡釋明義務云云。然假扣押之聲請，聲請人僅須就請求及假
    扣押之原因為釋明，而法院僅須就聲請人釋明之證據信其大
    概如此即可，本件相對人已就請求及假扣押之原因為釋明，
    雖釋明程度尚有不足，惟相對人既陳明願供擔保以補釋明之
    不足，已符合假扣押之條件。是抗告意旨指摘原裁定不當，
    聲明廢棄，為無理由，應駁回其抗告。至抗告人上開所辯給
    付賠償數額尚未正確，此乃屬實體問題，應待本案之判決，
    惟並不影響本件假扣押之成立，附此敘明。
三、據上論結，本件抗告為無理由，爰裁定如主文。
中    華    民    國    97    年    12    月     1    日
                  民事第七庭
                      審判長法  官  鄭三源
                            法  官  呂太郎
                            法  官  王聖惠
正本係照原本作成。
不得再抗告。
中    華    民    國    97    年    12    月    2     日
                            書記官  陳樂觀


司法院資訊處製作；財團法人民間司法改革基金會備份。
